# 2006 年企业会计准则解释还有效吗？

提问人：lawyer77 时间：2011-01-30 15:20:18
弱弱地问一声， 2006 年 7 月财政部为了便于企业会计准则应用指南（征求意见稿）的理解，对 32 项准则进行了解释。这个解释现在还有效吗？是否被正式的应用指南所吸收而失效？请大侠指教。

回答人：chenyiwei
你说的 2006 年 7 月的“解释”实际上是 2006 年 10 月末以财会[2006]18号文发布的准则应用指南的第一次公开征求意见稿，因此不具有执行的效力。

提问人：lawyer77 时间：2011-1-30 15:20:18
弱弱地问一声， 2006 年 7 月财政部为了便于企业会计准则应用指南（征求意见稿）的理解，对 32 项准则进行了解释。这个解释现在还有效吗？是否被正式的应用指南所吸收而失效？请大侠指教。

回答人：chenyiwei
回复 藤椅 lawyer77 的帖子附件是 2006 年 7 月 27 日发布该解释征求意见稿时的说明，从中可以清楚地看到这仅是征求意见稿，不是正式发布的规范性文件。